Minutes et répertoires du notaire Charles DENIS de VILLIERS, 2 octobre 1780 - décembre 1789 (étude XXIX)
Archives nationales
- Minutes de Charles DENIS de VILLIERS, 20 octobre 1780 - décembre 1789; MC/ET/XXIX/563 - MC/ET/XXIX/596
  - Minutes. 1785, juillet - septembre, juillet - septembre 1785; MC/ET/XXIX/579
    - BLONDEL (Louis Denis) maître fondeur rue du Fbg-St-Antoine, paroisse Ste-Marguerite § Partage de la succession de Georges François PERDRIEL, entre -, époux de Marie Geneviève PERDRIEL et autres cohéritiers., 24 septembre 1785; MC/ET/XXIX/579
      partage; Blondel, Louis Denis
    - Inventaire après décès de Philippe François Boullé, ancien commis des Affaires étrangères, demeurant rue Neuve-Saint-Roch.. Quartier du Palais-Royal, 27 septembre 1785; MC/ET/XXIX/579
      inventaire après décès; Saint-Roch (rue); Boulle, Philippe François
  - Minutes. 1785, octobre - décembre, octobre - décembre 1785; MC/ET/XXIX/580
    - BLONDEL (Louis Denis) maître fondeur rue du Fbg-St-Antoine, paroisse Ste-Marguerite § Mariage entre Louis Gabriel SOHIER, marchand épicier, et Marie Anne Françoise BLONDEL, fille de .., 6 octobre 1785; MC/ET/XXIX/580
      contrat de mariage; Blondel, Louis Denis
    - Inventaire après décès de Christine Collard, demeurant rue de Bourbon, au coin de la rue Sainte-Marie, épouse de Jean-Baptiste Laval, officier de l'archevêque de Tours, demeurant rue du Cherche-Midi. Quartier Saint-Germain-des-Prés,Luxembourg, 10 octobre 1785; MC/ET/XXIX/580
      inventaire après décès; Bourbon (rue de); Cherche-Midi (rue du); Sainte-Marie (rue); Collard, Christine; Laval, Jean-Baptiste; intendant particulier (Ancien Régime)
    - Inventaire après décès de Louis François Wable, bourgeois de Paris et de Marguerite Tellier, décédée sa veuve, demeurant rue de Beaune, au coin de la rue de Bourbon. Quartier Saint-Germain-des-Prés, 19 octobre 1785; MC/ET/XXIX/580
      inventaire après décès; Beaune (rue de); Bourbon (rue de); Tellier, Marguerite; Wable, Louis François
    - Inventaire après décès de Jean Antoine Elie Canavas, principal commis des fermes générales, veuf de Marie Marthe Françoise Privé, demeurant rue Saint-Honoré. Quartier du Palais-Royal, 22 octobre 1785; MC/ET/XXIX/580
      inventaire après décès; Saint-Honoré (rue); Canavas, Jean Antoine Elie; Privé, Marie Marthe Françoise
    - Quittance par Marie JOLY, comédienne française ordinaire du roi, rue d'Enfer, paroisse Saint-Jacques-du-Haut-Pas, au Roi, de 2 726 livres 1 sol et 9 deniers, en remboursement de sa part sur une rente de 3 600 livres constituée au profit des comédiens français., 24 octobre 1785; MC/ET/XXIX/580
      Théâtre XVIIIe siècle (395 actes), par Valérie Brousselle, Guillaume Nahon, Xenia Pamfilova, v. 1960-2000 (fichier papier entièrement dématérialisé; voir contexte dans le Plan d’orientation général - Notaires de Paris, guides thématiques du Minutier).
      Date de création de la notice: 2003
      quittance; Enfer (rue d'); Joly, Marie; acteur
    - Obligation par Marie JOLY, comédienne française ordinaire du roi, rue d'Enfer, paroisse Saint-Jacques-du-Haut-Pas, envers François-Felix BOYER, marchand orfèvre joaillier, demeurant rue Dauphine, paroisse Saint-André-des-Arts, ladite Joly s'engageant sous la caution de Nicolas-Roland FOUQUET du LOMBOY, ancien officier de cavalerie, rue d'Enfer, paroisse Saint-Jacques-du-Haut-Pas, et d'Alexis JUDLIN, peintre en miniature, demeurant Hôtel de Mouy, rue Dauphine., 24 octobre 1785; MC/ET/XXIX/580
      obligation; Dauphine (rue); Enfer (rue d'); Mouy (hôtel de); Boyer, François Félix; Fouquet du Lomboy, Nicolas Roland; Joly, Marie; Judlin, Alexis; acteur; officier (armée); orfèvre; peintre
    - Inventaire après décès d'Antoine Prévost, bourgeois de Paris, [domestique de la comtesse de Senectère], époux d'Hélène Nicole Maré, demeurant quai Pelletier. L'inventaire est poursuivi rue de l'Université à l'hôtel de Senectère, rue de l'Université. Quartier Grève,Saint-Germain-des-Prés, 25 octobre 1785; MC/ET/XXIX/580
      inventaire après décès; Pelletier (quai); Université (rue de l'); Mare, Hélène Nicole; Prévost, Antoine; employé de maison
    - Procuration par Joseph-Léandre Cologan, de l'île de Ténérife, agent de la cour d'Espagne à Londres, logé à l'hôtel de Tours, rue du Paon, à Ferdinand-Magloire Crapard, bourgeois de Paris, pour toucher des arrérages de rentes., 26 octobre 1785; MC/ET/XXIX/580
      procuration; Paon (rue du); Cologan, Joseph-Léandre; Crapard, Ferdinand-Magloire
    - Obligation envers François-Félix Boyer, marchand orfèvre-joaillier-bijoutier, rue Dauphine, paroisse Saint-André-des-Arts, par Joseph O'Croly, capitaine au régiment de Walsch, demeurant à Quimper, logé à Paris, hôtel des Milords, rue Saint-Louis, paroisse Saint-Gervais., 3 novembre 1785; MC/ET/XXIX/580
      obligation; Dauphine (rue); Saint-Louis (rue); O'Croly, Joseph; Boyer, François-Félix; orfèvre; orfèvre
    - Inventaire après décès de Nicolas Molé, bourgeois de Paris, [domestique de la baronne de Choiseul] décédé à la maison de santé de monsieur Mosset, chirurgien, rue des Vieilles-Tuileries. Les effets du défunt ont été transportés après son décès, à la maison Saint-Joseph, rue Saint-Dominique. Quartier du Luxembourg,Saint-Germain-des-Prés, 9 novembre 1785; MC/ET/XXIX/580
      inventaire après décès; Saint-Dominique (rue); Saint-Joseph (rue); Vieilles-Tuileries (rue des); Mole, Nicolas; employé de maison
    - Inventaire après décès de Jean Claude Rollat, secrétaire du duc de Luynes, époux de Marie Jeanne Blondy, demeurant rue Saint-Dominique. Quartier Saint-Germain-des-Prés, 17 novembre 1785; MC/ET/XXIX/580
      inventaire après décès; Saint-Dominique (rue); Blondy, Marie Jeanne; Rollat, Jean Claude; secrétaire
    - Dolleron (Guy François), peintre § Notoriété après décès de Françoise Elisabeth Collet, épouse de .., décédée le 17 mars 1782 (paroisse Saint-Roch). Ses héritiers sont ses filles: Marie Elisabeth Dolleron, épouse de Mathias Vintof, peintre et Victoire Jeanne Dolleron, épouse de Jean Piot, marchand de tableaux, Présent: Laurent Antoine François Rëul, sculpteur, rue Saint-Placide, paroisse Saint-Sulpice., 23 novembre 1785; MC/ET/XXIX/580
      notoriété; Dolleron, Guy François; Collet, Françoise Elisabeth; Dolleron, Marie Elisabeth; Vintof, Mathias; Dolleron, Victoire Jeanne; Piot, Jean; Rëul, Laurent Antoine François
    - Procuration par Therence-Arthur Coghlan, capitaine au régiment irlandais Dillon, logé à l'hôtel de Tours, rue du Paon, paroisse Saint-Côme, à M. Crapar, pour toucher des arrérages de rente., 28 novembre 1785; MC/ET/XXIX/580
      procuration; Paon (rue du); Coghlan, Terence-Arthur; Crapar (M.)
    - Notoriété attestant le décès d'Anne-Rose Coghlan, épouse de Jean-Joseph-Léandre Cologan de Killcolgan, chevalier irlandais, rue du Paon, hôtel de Tours, paroisse Saint-Côme, survenu le 31 janvier 1784, et celui de Louis-Bernard Cologan, survenu le 26 mars suivant., 28 novembre 1785; MC/ET/XXIX/580
      notoriété; Paon (rue du); Cologan de Killcolgan, Jean-Joseph-Léandre; Coghlan, Anne-Rose; Cologan, Louis-Bernard
    - Inventaire après décès d'Antoine Gannon, opticien et de Marie Catherine Lacheny, son épouse, demeurant rue du Sépulcre. L'inventaire est dressé à la requête du curé de Saint-Sulpice et des administrateurs de la maison de charité des pauvres enfants orphelins de la paroisse Saint-Sulpice, dans laquelle les enfants mineurs des défunts ont été admis. Quartier Saint-Germain-des-Prés, 30 novembre 1785; MC/ET/XXIX/580
      inventaire après décès; Saint-Sépulcre (rue du); Gannon, Antoine; Lacheny, Marie Catherine; opticien
    - Obligation par Antoine Laurent Lavoisier, fermier général, administrateur des poudres et salpètres, membre de l'Académie des sciences, demeurant à l'Arsenal, 1er décembre 1785; MC/ET/XXIX/580
    - MELLET (Jean-Baptiste Godegrand) maître doreur rue de Grenelle, paroisse Saint-Sulpice § Apprentissage de Louis François COCHEGRUE, fils de François COCHEGRUE, pensionnaire du prince de Conty, chez..., 3 décembre 1785; MC/ET/XXIX/580
      contrat d'apprentissage; Mellet, Jean-Baptiste Godegrand
    - ALLAIS (Pierre) peintre de l'Académie de Saint-Luc § Quittance à la succession de .. Arrêté de compte de la succession de .., 20 décembre 1785; MC/ET/XXIX/580
    - Inventaire après décès de Marie Louise de Linière, épouse de Lambert Després, bourgeois de Paris, demeurant rue Saint-Sauveur. Quartier Saint-Denis, 22 décembre 1785; MC/ET/XXIX/580
      inventaire après décès; Saint-Sauveur (rue); Despres, Lambert; Linière, Marie Louise de
    - KERN (Pierre Jérôme) rue des Vieilles-Etuves, paroisse Saint-Eustache doreur sur bois § Mariage entre .., et Marie Agathe CARTIER., 27 décembre 1785; MC/ET/XXIX/580
      contrat de mariage; Kern, Pierre Jérôme
    - Parfumeur rue du Vieux-Colombier § Vente par Marie Sophie PERCHERON, majeure, marchande parfumeuse, à Jean Pierre LE TOURNEUR, marchand mercier parfumeur, d'un fonds de commerce de Parfumeur, au coin de la rue du Vieux-Colombier, carrefour de la Croix-Rouge., 31 décembre 1785; MC/ET/XXIX/580
  - Minutes. 1786, janvier - mars, janvier - mars 1786; MC/ET/XXIX/581
    - HUPPEREL (Louis François) maître marchand tapissier rue de Vaugirard, paroisse Saint-Sulpice § Mariage entre .., et Marie Elisabeth Madeleine Catherine LEQUESNE, demeurant rue Traverse, près la barrière de Sèves, paroisse Saint-Sulpice., 4 janvier 1786; MC/ET/XXIX/581
      contrat de mariage; Hupperel, Louis François
    - Obligation en faveur de Charles-Philippe-Toussaint de Guiraudet, lecteur de Madame, comtesse de Provence, rue de Varenne, paroisse Saint-Sulpice, essayiste politique., 7 janvier 1786; MC/ET/XXIX/581
      Concernant Guiraudet,voir Cioranescu, n°33257-33267.
      obligation; Varenne (rue de); Guiraudet, Charles-Philippe-Toussaint de; Provence (comtesse de)
    - LE NOBLE (Pierre Gilles) tapissier aux Gobelins Cloîte Saint-Marcel, paroisse Saint-Martin § Quittances de remboursement de principaux de rentes par .. (5 actes), 14 janvier 1786; MC/ET/XXIX/581
      quittance; Le Noble, Pierre Gilles
    - Constitution de rente viagère au profit de Charles-Philippe-Toussaint de Guiraudet, lecteur de Madame, comtesse de Provence, rue de Varenne, paroisse Saint-Sulpice, essayiste politique, par Charles-Louis-Gaspard, prince de Rohan, demeurant rue de Varenne., 15 janvier 1786; MC/ET/XXIX/581
      constitution de rente; Varenne (rue de); Guiraudet, Charles-Philippe-Toussaint de; Provence (comtesse de); Rohan, Charles-Louis-Gaspard (prince de)
    - Transport de rente entre Charles-Philippe-Toussaint de Guiraudet, lecteur de Madame, comtesse de Provence, rue de Varenne, paroisse Saint-Sulpice, essayiste politique, par Charles-Louis-Gaspard, prince de Rohan, demeurant rue de Varenne., 15 janvier 1786; MC/ET/XXIX/581
      transport de droits; Varenne (rue de); Guiraudet, Charles-Philippe-Toussaint de; Provence (comtesse de); Rohan, Charles-Louis-Gaspard (prince de)
    - Constitution de pension viagère au profit de Charles-Philippe-Toussaint de Guiraudet, lecteur de Madame, comtesse de Provence, rue de Varenne, paroisse Saint-Sulpice, essayiste politique, concernant Jacques-Gilbert-Marie, comte de Chavannes., 17 janvier 1786; MC/ET/XXIX/581
      Concernant Guiraudet, voir Cioranescu, n°33257-33267.
      constitution de rente; Varenne (rue de); Guiraudet, Charles-Philippe-Toussaint de; Provence (comtesse de); Chavannes, Jacques-Gilbert-Marie (comte de)
    - Stouf (Laurent), maître menuisier, rue du Bac, paroisse Saint-Sulpice § Apprentissage de Marie Josse Dubust, chez .., 17 janvier 1786; MC/ET/XXIX/581
      contrat d'apprentissage; Stouf, Laurent
    - Donation par Charles-Philippe-Toussaint de Guiraudet, lecteur de Madame, comtesse de Provence, rue de Tournon, paroisse Saint-Sulpice, essayiste politique, à Antoine-Nicolas Le Collier, chevalier, comte de la Marlière., 21 janvier 1786; MC/ET/XXIX/581
      donation; Tournon (rue de); Guiraudet, Charles-Philippe-Toussaint de; Provence (comtesse de); Le Collier, Antoine-Nicolas (comte de la Marlière)
    - Obligation par Antoine Laurent Lavoisier, 23 janvier 1786; MC/ET/XXIX/581
    - Inventaire après décès de Jean Combes, marchand orfèvre joaillier, veuf d'Henriette Desoye, demeurant rue du Petit-Bourbon, au coin de la rue du Brave. Quartier du Luxembourg, 1er février 1786; MC/ET/XXIX/581
      inventaire après décès; Brave (rue du); Petit-Bourbon (rue du); Combes, Jean; Desoye, Henriette; orfèvre; orfèvre
    - Inventaire après décès de Louis Blondel, maître fondeur, bourgeois de Paris, veuf en premières noces de Louise Angélique Derouard et en secondes noces de Marguerite Michelle Carré, demeurant rue du Faubourg Saint-Antoine. Quartier Saint-Antoine, 6 février 1786; MC/ET/XXIX/581
      inventaire après décès; Faubourg-Saint-Antoine (rue du); Blondel, Louis; Carre, Marguerite Michelle; Derouard, Louise Angélique; fondeur
    - Inventaire après décès d'Auguste René Desplasses de La Marquetrie, écuyer, ancien payeur des rentes de l'Hôtel de ville, demeurant rue d'Enfer.. Quartier du Luxembourg, 7 février 1786; MC/ET/XXIX/581
      inventaire après décès; Enfer (rue d'); Desplasses de La Marquetrie, Auguste René; trésorier payeur (Ancien Régime)
    - NOËL (Jean François René) ouvrier tapissier du roi en la manufacture royale de tapisserie de Chaillot. § Transport de rente par ..., 11 février 1786; MC/ET/XXIX/581
      transport de droits; Noël, Jean François René
    - Inventaire après décès de Jean François Chapus, ancien contrôleur de la maison du roi et ancien maréchal des logis de la reine, demeurant à Versailles, rue des Bourdonnais, au coin de la rue Satory.., 27 février 1786; MC/ET/XXIX/581
      Précisions sur les lieux: Versailles (Yvelines)--Satory (rue de)
      inventaire après décès; Bourdonnais (rue des); Versailles (Yvelines); Chapus, Jean François; contrôleur (Ancien Régime)
    - SAXE (Marie Aurore, née de) ép. de Louis Claude DUPIN, éc., receveur général des finances de Metz et Alsace rue du Roi-de-Sicile, paroisse Saint-Gervais § Transaction., 28 février 1786; MC/ET/XXIX/581
      accord; Saxe, Marie Aurore, née de
    - SAXE (Marie Aurore, née de) épouse de Louis Claude DUPIN, éc., receveur général des finances de Metz et Alsace, rue du Roi-de-Sicile, paroisse Saint-Gervais § Mainlevée par Marie Aurore, née de SAXE., 2 mars 1786; MC/ET/XXIX/581
      Saxe, Marie Aurore, née de
    - Inventaire après décès de Nicolas Louvel, jardinier, époux de Marie Catherine Lefebvre, demeurant rue de Grenelle, au Gros-Caillou. Quartier Saint-Germain-des-Prés, 3 mars 1786; MC/ET/XXIX/581
      inventaire après décès; Grenelle (rue de); Gros-Caillou (quartier); Lefebvre, Marie Catherine; Louvel, Nicolas; jardinier
    - NOËL (Jean François René) ouvrier à la manufacture royale de tapisserie de Chaillot. § Notoriété après le décès de Marie Louise et Geneviève Denise COCHERY, filles de Claude Hippolytte COCHERY, marchand de vins à Chaillot, attestée par .. et Nicolas ouvrier à la même Louis Michel NOBLET, manufacture., 6 mars 1786; MC/ET/XXIX/581
      Noël, Jean François René
    - Inventaire après décès d'Antoine Gay-Saurin, lieutenant à l'Hôtel des Invalides, demeurant rue de Grenelle, au Gros-Caillou. Quartier Saint-Germain-des-Prés, 11 mars 1786; MC/ET/XXIX/581
      inventaire après décès; Grenelle (rue de); Gros-Caillou (quartier); Gay-Saurin, Antoine
    - Vyllain (Pierre), maître menuisier, rue Neuve-Guillemin, paroisse Saint-Sulpice § Délégation par .., Joseph Heymen, dit l'Allemand, marchand de bois, rue et porte Saint-Jacques, paroisse Saint-Benoît, d'une créance sur le comte de Brancas, pour ouvrages de menuiseries., 23 mars 1786; MC/ET/XXIX/581
      procuration; Villain, Pierre
    - BOURGEOIS (Louis Sylvain) architecte rue Hautefeuille, paroisse Saint-Séverin § Renonciation par Victoire Julie POCHET, ép. de .., à la succession de Philippe François BOULLÉ, ancien commis des Affaires étrangères., 30 mars 1786; MC/ET/XXIX/581
      Bourgeois, Louis Sylvain
  - Minutes. 1786, avril - juin, avril - juin 1786; MC/ET/XXIX/582
    - SENECTERE (Henri Charles, comte de) § Délibération des créanciers de Henri Charles, comte de SENECTERE, 7 janvier 1786; MC/ET/XXIX/582
      Senectere, Henri Charles, comte de
    - Inventaire après décès de Michelle Catherine Leroy, veuve de Pierre Poirier, marchand fripier, demeurant rue Aubry-le-Boucher. Quartier Saint-Jacques-de-la-Boucherie, 4 avril 1786; MC/ET/XXIX/582
      inventaire après décès; Aubry-le-Boucher (rue); Leroy, Michelle Catherine (17..-1786); Poirier, Pierre; brocanteur
    - PETIT (François) marchand tapissier rue de la Verrerie, paroisse Saint-Merry § Vente de meubles par Jean François Yves, vicomte de COËTLOSQUET, ancien colonel d'infanterie, à -. Prix: 4118 l., 175. Etat joint., 4 avril 1786; MC/ET/XXIX/582
      acte de vente; Petit, François
    - Inventaire après décès de Marie Julie Victoire Davenne, épouse d'Hubert Dufoux, bourgeois de Paris, [domestique de la duchesse de Beauvilliers], demeurant rue Saint-Benoît. Quartier Saint-Germain-des-Prés, 5 avril 1786; MC/ET/XXIX/582
      inventaire après décès; Saint-Benoît (rue); Davenne, Marie Julie Victoire; Dufoux, Hubert; employé de maison
    - Transaction entre Charles Huard, ancien vicaire général de l'église d'Orléans, et Cerf d'Alsace, juif de nation, négociant à Metz, logé à Paris, à l'hôtel des Trois-Perdreaux, rue Saint-Martin, paroisse Saint-Merry., 6 avril 1786; MC/ET/XXIX/582
      Signature hébraïque.
      accord; Metz (Moselle); Saint-Martin (rue); Alsace, Cerf d'; Huard, Charles; négociant
    - Vyllain (Pierre), maître menuisier, rue Neuve-Guillemin § Délégation par .., à Joseph Heymen, dit Lallemand, marchand de bois, rue et porte Saint-Jacques, paroisse Saint-Benoît, d'une créance sur le prince de Salm-Kirbourg, pour ouvrages de menuiserie., 6 avril 1786; MC/ET/XXIX/582
    - Inventaire après décès d'Urbain Noël Jantien, bourgeois de Paris, [domestique de monsieur de La Rochelambert], demeurant rue du Sépulcre, époux de Françoise Guéry, veuve en premières noces de Jacques Chauvenel, marchand chamoisier à Beaune en Bourgogne. Quartier Saint-Germain-des-Prés, 11 avril 1786; MC/ET/XXIX/582
      inventaire après décès; Saint-Sépulcre (rue du); Chauvenel, Jacques; Guery, Françoise; Jantien, Urbain Noël; employé de maison
    - Obligation par Antoine Laurent Lavoisier, 27 avril 1786; MC/ET/XXIX/582
      sous la même cote: autre obligation le 27 avril, consentement et constitution le 3 mai, obligation le 13 juin,
    - Inventaire après décès de Marie Anne Pothés, épouse de Louis Bénigne Répond, bourgeois de Paris, [domestique], demeurant rue des Saints-Pères. Quartier Saint-Germain-des-Prés, 29 avril 1786; MC/ET/XXIX/582
      inventaire après décès; Saints-Pères (rue des); Pothes, Marie Anne; Repond, Louis Bénigne; employé de maison
    - BLONDEL (Louis) maître fondeur ancien syndic de sa communauté § Compte et quittance de la succession de .., entre ses héritiers., 4 mai 1786; MC/ET/XXIX/582
      quittance; Blondel, Louis
    - Inventaire après décès de Louise Marguerite Pasquier, fille majeure, soeur aveugle de l'hôpital des Quinze-Vingts, demeurant rue du Pot-de-Fer. Quartier du Luxembourg, 16 mai 1786; MC/ET/XXIX/582
      inventaire après décès; Pot-de-Fer (rue du); Pasquier, Louise Marguerite
    - DAVID (Charles Nicolas) marchand tapissier § Bail de deux boutiques rue de Viarmes, par Lambert Clerc, tailleur d'habits, à Marguerite BACHELOT, veuve de .., 18 mai 1786; MC/ET/XXIX/582
      bail; David, Charles Nicolas
    - Inventaire après décès de Claude Henri Ledoux, marchand épicier [bonnetier et marchand de porcelaine] à Montlhéry, y demeurant rue Soulier-Judas, époux de Marie Madeleine Huard., 19 mai 1786; MC/ET/XXIX/582
      Précisions sur les lieux: Montlhéry (Essonne)--Soulier-Judas (rue)
      inventaire après décès; Montlhéry (Essonne); Huard, Marie-Madeleine; Ledoux, Claude Henri; fabricant d'accessoires vestimentaires; porcelainier; commerçant
    - DUPIN (Louis Claude) receveur général des finances de Metz et Alsace rue du Roi-de-Sicile, paroisse Saint-Gervais § Notoriété après décès de Louis Claude DUPIN, inhumé à Saint-Gervais le 7 juin 1786, 20 juin 1786; MC/ET/XXIX/582
      Dupin, Louis Claude
    - SAINT-MARTIN (Rosalie de) fille majeure § Procuration par Rosalie de SAINT-MARTIN, demeurant chez madame GUIARD, peintre, rue de Richelieu, paroisse Saint-Roch (en blanc)., 21 juin 1786; MC/ET/XXIX/582
      procuration; Saint-Martin, Rosalie de
    - Inventaire après décès de Louis Claude Dupin, écuyer, receveur général des finances de Metz et Alsace, époux d'Aurore, née de Saxe, demeurant rue du Roi-de-Sicile, numéro 15.. Quartier Saint-Antoine, 27 juin 1786; MC/ET/XXIX/582
      inventaire après décès; Roi-de-Sicile (rue du); Dupin, Louis Claude; Saxe, Marie Aurore de (1748-1821); comptable
    - Guiard (Madame), peintre du roi, rue de Richelieu, paroisse Saint-Roch § Procuration par Rosalie de Saint-Martin, fille majeure, demeurant chez ... (en blanc), 21 juillet 1786; MC/ET/XXIX/582
      procuration; Guiard, Madame
    - Inventaire après décès d'Henri Poinçon, marchand fourbisseur, époux de Marie Rose Boucaud, demeurant à Belleville, grande rue., 29 mai 1789; MC/ET/XXIX/582
      Précisions sur les lieux: Paris--Belleville (ancien village)--Grande Rue
      inventaire après décès; Belleville (ancienne commune); Belleville (rue de); Boucaud, Marie Rose; Poincon, Henri; armurier
  - Minutes. 1786, juillet - septembre, juillet - septembre 1786; MC/ET/XXIX/583
    - Inventaire après décès de Jacques Léon Pantin de Verceil, caissier du collège Louis-le-Grand, époux d'Anne Agathe Rossignol, demeurant audit collège, rue Saint-Jacques.. Quartier Saint-Benoît, 1er juillet 1786; MC/ET/XXIX/583
      inventaire après décès; Louis-le-Grand (lycée); Saint-Jacques (rue); Pantin de Verceil, Jacques Léon; Rossignol, Anne Agathe; comptable
    - Inventaire après décès de Pierre Jacques Mongin, maître tailleur d'habits, époux de Marie Dourland, tailleuse marchande d'habits neufs et vieux, demeurant rue des Boucheries à l'hôtel de Hambourg. Quartier du Luxembourg, 3 juillet 1786; MC/ET/XXIX/583
      inventaire après décès; Boucheries (rue des); Hambourg (hôtel de); Dourland, Marie; Mongin, Pierre Jacques; tailleur d'habits
    - LE MASURIER (Jacques) maître serrurier rue Mazarine, paroisse Saint-Sulpice § Mariage entre .., et Marguerite Reine Joséphine ALLAIS, fille de Pierre ALLAIS, maître peintre, défunt, en présence [entre autres] d'Antoine Joseph ALLAIS, maître peintre, rue Mazarine., 16 juillet 1786; MC/ET/XXIX/583
      contrat de mariage; Le Masurier, Jacques
    - Inventaire après décès de Joseph Deville, bourgeois de Paris, demeurant rue Saint-Sauveur, époux de Catherine Jumel, veuve en premières noces de Jean Roussel, domestique. Quartier Saint-Denis, 17 juillet 1786; MC/ET/XXIX/583
      inventaire après décès; Saint-Sauveur (rue); Deville, Joseph; Jumel, Catherine; Roussel, Jean; employé de maison
    - Inventaire après décès de Marie Françoise Leduc, veuve de François Chenu, nourrisseur de bestiaux, demeurant rue des Fourneaux, vis-à-vis l'Enfant-Jésus, barrière du Cherche-Midi. Quartier du Luxembourg, 19 juillet 1786; MC/ET/XXIX/583
      inventaire après décès; Fourneaux (rue des); Chenu, François; Leduc, Françoise; ouvrier agricole
    - Inventaire après décès de Jean-Baptiste Viallet, concierge de la marquise de Conflans à Issy lès Paris, époux de Marie Marguerite Hamonier, ancienne gouvernante du marquis d'Armentières, demeurant rue de Sèvres. L'inventaire est poursuivi dans la chambre occupée par la veuve à l'hôtel d'Armentières, rue de l'Université, puis à Issy, dans la maison de la marquise de Conflans. Quartier du Luxembourg,Saint-Germain-des-Prés, 2 septembre 1786; MC/ET/XXIX/583